【裁判字號】    95,訴,953
【裁判日期】    950518
【裁判案由】    毒品危害防制條例
【裁判全文】
臺灣臺中地方法院刑事判決               95年度訴字第953號
公  訴  人  臺灣臺中地方法院檢察署檢察官
被      告  乙○○
                    （另案
                    國民
上列被告因違反毒品危害防制條例案件，經檢察官提起公訴（九
十五年度毒偵字第一○一八號）及移送併辦（九十五年度毒偵字
第一九○七號），本院合議庭裁定改以簡式審判程序審理，判決
如下：
    主  文
乙○○連續施用第一級毒品，處有期徒刑捌月；扣案之第一級毒
品海洛因壹小包（淨重零點壹柒公克）沒收銷燬之，注射針筒及
塑膠鏟管各壹支，均沒收；又連續施用第二級毒品，處有期徒刑
肆月。應執行有期徒刑拾壹月，扣案之第一級毒品海洛因壹小包
（淨重零點壹柒公克）沒收銷燬之，注射針筒及塑膠鏟管各壹支
，均沒收。
    犯罪事實
一、乙○○前於民國九十四年間，因施用毒品案件，經本院以九
    十三年度毒聲字第一七六○號裁定送觀察、勒戒後，認有繼
    續施用毒品之傾向，再經本院以九十四年度毒聲字第二○二
    號裁定令入戒治處所施以強制戒治一年，甫於九十四年九月
    十六日經評定無繼續執行強制戒治之必要而執行完畢釋放，
    並由臺灣臺中地方法院檢察署檢察官以九十四年度戒毒偵字
    第二一三號為不起訴處分確定在案。詎乙○○猶不知戒絕，
    明知海洛因及甲基安非他命已分別列為毒品危害防制條例第
    二條第二項第一款、第二款所稱之第一級毒品及第二級毒品
    ，竟於強制戒治執行完畢釋放後五年內，另基於施用第一級
    毒品海洛因及第二級毒品甲基安非他命之概括犯意，於向不
    詳姓名年籍之人購得或自友人處無償取得第一級毒品海洛因
    及第二級毒品甲基安非他命後，即自九十五年一月五日起，
    至同年二月五日止，在位於臺中市○○區○○路與崇德路附
    近某飯店其友人租屋處及其位於臺中市○區○○路二號十樓
    之一住處，以將第一級毒品海洛因加水稀釋後，再以注射針
    筒注射血管，或以將第一級毒品海洛因粉末摻於香煙內，點
    燃香煙吸入體內等方式，連續施用第一級毒品海洛因多次，
    平均每三日施用一次；另以將第二級毒品甲基安非他命放置
    在鋁箔紙上，然後以火燒烤其底部，使生白煙吸入體內之方
    法，連續施用第二級毒品甲基安非他命多次，亦係平均每三
    日施用一次。嗣先於九十五年二月五日晚上十時三十分許，
    在其臺中市○○區○○路與崇德路口，為警查獲，並扣得其
    所有之第一級毒品海洛因一小包（淨重零點一七公克）；又
    於同年四月十四日，經警察持搜索票至其上開住處搜索，而
    扣得其所有，供施用第一級毒品海洛因之注射針筒、塑膠鏟
    管各一支。
二、案經臺中市警察局第二分局及彰化縣警察局員林分局分別報
    告臺灣臺中地方法院檢察署檢察官偵查起訴及移送併辦。
    理    由
一、訊據被告乙○○對於在上開時、地，連續多次非法施用第一
    級毒品海洛因及第二級毒品甲基安非他命之犯罪事實供承不
    諱，且被告於九十五年二月五日為警查獲後，經採集其尿液
    送詮昕科技股份有限公司檢驗結果，確呈嗎啡及甲基安非他
    命陽性反應，有該公司出具之濫用藥物尿液檢驗報告一份附
    卷可稽。而其於同日為警查扣之白粉一小包，經送法務部調
    查局鑑定結果，確含有第一級毒品海洛因成分（淨重零點一
    七公克）等情，亦有該局九十五年三月十五日調科壹字第一
    二○○一七五七三號鑑定通知書一份在卷足憑。此外，復有
    被告所有供其施用第一級毒品洛因所用之注射針筒及塑膠鏟
    管各一支扣案可資佐證；另被告於九十五年四月十五日經警
    拘提到案後，採集其尿液送驗結果，安非他命內及鴉片海洛
    因代謝物類均呈陰性反應等情，亦有詮昕科技股份有限公司
    濫用藥物尿液檢驗報告一紙在卷可參，足見被告之自白與事
    實相符，而堪以採信。本件事證明確，被告連續施用第一級
    毒品海洛因及第二級毒品甲基安非他命犯行，均堪以認定。
二、被告前於九十四年間，因施用毒品案件，經本院以九十三年
    度毒聲字第一七六○號裁定送觀察、勒戒後，認有繼續施用
    毒品之傾向，再經本院以九十四年度毒聲字第二○二號裁定
    令入戒治處所施以強制戒治一年，甫於九十四年九月十六日
    經評定無繼續執行強制戒治之必要而執行完畢釋放等情，有
    臺灣臺中地方法院檢察署刑案資料查註紀錄表、臺灣高等法
    院被告前案紀錄表各一份附卷可參。被告於前案強制戒治執
    行完畢釋放後，五年內再犯本件施用第一級、第二級毒品罪
    ，應予依法論科。
三、查海洛因、甲基安非他命分別係毒品危害防制條例第二條第
    二項第一款、第二款所規定之第一級、第二級毒品。被告於
    前案強制戒治執行完畢釋放後，五年內再行施用第一級毒品
    海洛因及第二級毒品甲基安非他命之行為，核係犯同條例第
    十條第一項之施用第一級毒品罪、第十條第二項之施用第二
    級毒品罪。其持有毒品之行為，意在供己施用，故持有之低
    度行為，應為施用之高度行為所吸收，均不另論罪。被告先
    後多次施用第一級毒品海洛因及第二級毒品甲基安非他命之
    犯行，均分別時間緊接，且觸犯構成要件相同之罪，顯均係
    基於概括犯意反覆為之，應依刑法第五十六條連續犯之規定
    ，分別論以一罪，並各加重其刑。被告所犯上開連續施用第
    一級毒品罪及連續施用第二級毒品罪之間，犯意各別，行為
    互殊，應予分論併罰。如犯罪事實欄所示施用甲基安非他命
    之犯罪行為，公訴人雖僅就被告於九十五年二月五日晚上十
    一時三十分許起回溯九十六小時內之某時，施用第二級毒品
    甲基安非他命之犯行提起公訴，就其餘施用第二級毒品甲基
    安非他命之犯行，未為起訴，惟該部分犯行，既與起訴部分
    之施用第二級毒品罪有連續犯之裁判上一罪關係，自為起訴
    效力所及，本院自應併予審理，附此敘明。爰審酌被告前因
    施用毒品犯行，甫經觀察、勒戒及強制戒治，竟猶不知戒絕
    ，再施用毒品不輟，無視於毒品對於自身健康之戕害及國家
    對於杜絕毒品犯罪之禁令，惡性非輕，惟念其本院審理時坦
    認罪行，態度尚佳等一切情狀，分別量處如主文所示之刑，
    並定其應執行刑。
四、扣案之第一級毒品海洛因一小包（淨重零點一七公克），為
    毒品危害防制條例第二條第二項第一款所指之第一級毒品，
    屬違禁物，爰依同條例第十八條第一項前段規定，沒收銷燬
    之。另扣案之注射針筒及塑膠鏟管各一支，為被告所有，且
    均係供其施用第一級毒品海洛因所用之物，業據被告於本院
    審理時供明在卷，爰均依刑法第三十八條第一項第二款規定
    ，宣告沒收。
據上論斷，應依刑事訴訟法第二百七十三條之一第一項、第二百
九十九條第一項前段，毒品危害防制條例第十條第一項、第二項
、第十八條第一項前段，刑法第十一條、第五十六條、第五十一
條第五款、第三十八條第一項第二款，判決如主文。
本案經檢察官甲○○到庭執行職務。
中    華    民    國    95    年     5    月    18    日
                    刑事第三庭  法  官  郭 妙 俐
上正本證明與原本無異。
如不服本判決，應於送達後十日內向本院提出上訴狀（須附繕
本），上訴於臺灣高等法院臺中分院。
                                書記官  陳 玉 芬
中    華    民    國    95    年     5    月    18    日
附錄本案論罪科刑法條全文
毒品危害防制條例第十條
施用第一級毒品者，處六月以上五年以下有期徒刑。
施用第二級毒品者，處三年以下有期徒刑。


司法院資訊處製作；財團法人民間司法改革基金會備份。
